【裁判字號】    95,續,7
【裁判日期】    951130
【裁判案由】    給付管理費等
【裁判全文】
臺灣臺中地方法院民事裁定  95年度續字第7號
請求人即被告  城市桂冠社區管理委員會
法定代理人    乙○○
訴訟代理人    鐘登科律師
複  代理人    李進建律師
原      告    虹翔保全股份有限公司
法定代理人    甲○○
訴訟代理人    王通顯律師
上當事人間請求給付管理費等事件，被告對於中華民國94年9月
12日在本院成立之訴訟上和解（94年度訴字第1831號）請求繼續
審判，本院裁定如左：
    主    文
請求駁回。
請求費用由被告負擔。
    理    由
一、按「和解有無效或得撤銷之原因者，當事人得請求繼續審判
    」、「第500條至第502條及第506條之規定，於前項情形準
    用之」，民事訴訟法第380條第2項、第3項定有明文。又「
    再審之訴，應於30日之不變期間內提起」、「前項期間，自
    判決確定時起算，判決於送達前確定者，自送達時起算；其
    再審之理由發生或知悉在後者，均自知悉時起算」、「再審
    之訴不合法者，法院應以裁定駁回之」，民事訴訟法第500
    條第1項、第2項、第502條第1項亦分別定有明文。
二、本件請求人即被告請求繼續審判意旨略以：本件原告起訴請
    求被告給付管理費之訴訟，形式上雖達成訴訟上和解，然本
    件以法定代理人身分代被告與原告和解之丁○○實際上並非
    被告管理委員會之主任委員，且於和解當時並無被告大樓區
    分所有權人之身分，故鈞院由丁○○代表被告與原告之和解
    ，係由無合法代理權人所為，被告自得依法請求繼續審判等
    語。
三、經查，本件被告社區自94年12月起已推選乙○○為主任委員
    ，乙○○目前為被告社區主任委員等情，為兩造所不爭執，
    而丁○○經以證人身分具結證稱：「（你是否為前任城市桂
    冠大樓之主任委員？）我經由社區選出為第七屆的主任委員
    ，而第七屆的任期到92年10月31日，之後再經改選，我也是
    第八屆的主任委員，第八屆任期到93年10月30日，而第九屆
    主委經召開區分所有權人會議，因人數不足流會，並於93年
    12月18日再次召開第二次區分所有權人會議，而社區內有派
    系之爭，所以該次會議又無法順利推選出委員，因社區一直
    沒有產生下屆的主任委員，我就一直代表社區來處理事務。
    ‧‧‧而社區有一派於94年12月選出乙○○擔任主委，另一
    派於95年1月選出丙○○為主委，而我將社區的印章等相關
    資料交給丙○○，之後經他們雙方協商，95年3月18日丙○○將主委之相關資料交給乙○○，所以目前乙○○為社區第
    九屆的主委」、「（94年8月9日原告起訴後，有無將起訴狀
    及事後的和解筆錄公告在社區公告欄？）我在收到起訴狀後
    ，有將該起訴狀公告，而事後和解成立後，也有將寄來的和
    解筆錄公告，公告的時間是在收到後相隔幾天，所以應該是
    在94年9月底以前公告的」、「（交接給丙○○的時候，有
    無將和解筆錄一併交接？）有，我在95年1月21日交接給丙○○時，也把和解筆錄正本交給他，丙○○當時也知道有本
    件的和解情形，另丙○○在95年3月18日與乙○○交接時，
    也有把和解筆錄轉交給乙○○，乙○○也知道本件和解的情
    形」等語（見本院95年10月4日言詞辯論筆錄），而丁○○
    復於本院審理中證述：「（95年3月18日丙○○與乙○○交
    接當時有無在場？）交接當時是在社區四樓的會議室我沒有
    在場，但交接完後我有去四樓會議室，當時乙○○有在場，
    而鍾登科律師已經不在場，而我之前就已經把相關帳冊資料
    交給丙○○，交接當天丙○○本來也要叫我一起去，但我說
    交接是你們二人的事，交接後乙○○有問我積欠各管理公司
    的費用及法院所發另案支付命令、本件和解筆錄之事宜，而
    我當場也有跟他講說所欠的管理費及訴訟案件的結果」、「
    （交接當天看到丙○○交給乙○○的資料有多少？）當時看
    到丙○○交給乙○○的資料是我在95年1月21日交給丙○○
    的資料，是一整本的資料，包括本件的和解筆錄也在裡面」
    等語（見本院95年10月30日言詞辯論筆錄），另證人丙○○
    於本院審理中亦證稱：「（有無擔任被告社區的主任委員？
    ）有，94年底透過住戶大會推選我當委員，再由委員推舉我
    擔任主任委員，於95年1月21日任職。因有另外一派的人在
    94年底另推選乙○○為主委，而他們有向北區公所報備，且
    經核備，而我認為大家都是社區住戶，不需要為了這種事情
    爭執，所以就同意退讓由乙○○擔任主委」、「（在95年1
    月21日擔任主委時，丁○○有無與你交接？）有，他在社區
    的4樓與我交接，他有將社區的相關資料包括財務報表、社
    區印章、存摺及本件94年訴字第1831號之和解筆錄交給我。
    在95年1月21日交接當天丁○○有告知我有關本件積欠虹翔
    公司管理費並已和解的事」、「（之後與乙○○何時交接？
    ）是在95年3月18日交接，是在社區四樓交接，當時有鍾登
    科律師及交接的委員在場，交接當時丁○○並沒有在場，而
    在交接前我有在社區一樓看到丁○○，有問他要不要一起到
    四樓，但他表示不用上去，而交接完後我就離開了」、「（
    與乙○○交接時，交何資料給乙○○？）我是把丁○○在95
    年1月21日與我交接時給我的全部資料均轉交給乙○○，包
    括本件的和解筆錄，而我在95年3月18日交接前就有向乙○○講過，本件和解筆錄內容的事，但當時乙○○表示不承認
    丁○○主委的身分，所以也不承認本件的和解內容及另外積
    欠其他管理公司的管理費。至於95年3月18日交接當天有沒
    有再跟他特別提到本件和解的事不記得，但我確定在95年3
    月31日有另外向乙○○提到本件已與原告虹翔公司達成和解
    之事，因之前第一次交接時我忘了將印章、存摺交給乙○○
    ，所以95年3月31日第二次交接時，給他印章、存摺並告知
    該和解之事」等語（見本院95年11月27日言詞辯論筆錄），
    顯見乙○○至遲於95年3月18日即已知悉本件訴訟上和解之
    事，姑不論丁○○就本件於訴訟上和解當時是否為被告之主
    任委員及有無合法法定代理權，被告之現任主任委員乙○○
    既於95年3月18日交接當時已知悉本件訴訟上和解之情事，
    而其遲至95年5月8日始向本院為本件之請求，有該請求狀上
    之收狀章可按，是該請求顯已逾上開30日不變期間而不合法
    ，應由本院依前揭民事訴訟法第380條第3項準用同法第502
    條第1項之規定，予以駁回。
四、依民事訴訟法第380條第3項、第502條第1項、第95條、第78
    條，裁定如主文。
中    華    民    國    95    年    11    月    30    日
                  民事第三庭    法  官  卓進仕
正本係照原本作成。
如不服本裁定應於送達後10日內向本院提出抗告狀，並繳納抗告
費新臺幣1,000元。
中    華    民    國    95    年    11    月    30    日
                                書記官


司法院資訊處製作；財團法人民間司法改革基金會備份。
